最高法院刑事判決　　　　　　　　　　　　　　　八十六年度台上字第一三七○號
　　上訴人　甲○○
右上訴人因殺人案件，不服台灣高等法院中華民國八十五年十一月二十六日第二審判
決（八十五年度上訴字第四○九三號，起訴案號：台灣板橋地方法院檢察署八十五年
度偵緝字第四四二號），提起上訴，本院判決如左：
    主  文
上訴駁回。
    理  由
按刑事訴訟法第三百七十七條規定，上訴於第三審法院，非以判決違背法令為理由，
不得為之。是提起第三審上訴，應以原判決違背法令為理由，係屬法定要件。如果上
訴理由狀並未依據卷內訴訟資料，具體指摘原判決不適用何種法則或如何適用不當，
或所指摘原判決違法情事，顯與法律規定得為第三審上訴理由之違法情形，不相適合
時，均應認其上訴為違背法律上之程式，予以駁回。本件上訴人甲○○上訴意旨略稱
：伊與被害人王明全無深仇大恨，無萌生殺人動機之理由，被害人不幸死亡，係伊始
料所不及，原判決未鑑定上訴人及被害人雙方之酒精濃度，詳細審酌上訴人歷次辯解
無殺人故意之供述與證人楊德發之證言，及己與死者家屬達成和解之情況，即為判決
，有違法令；又證人吳恭、王玉梅、楊德發之證言，亦未臻一致，原判決未詳細查明
，均難謂無違誤云云。惟查：原判決依據上訴人供認持削皮之刀械與被害人爭吵，嗣
發生王明全死亡之事實，且據證人楊德發、郭明遊、王玉梅、吳恭等人於警訊、檢察
官偵查中供證甚詳，並有削皮刀一支扣案，現場照片附卷可證，王明全被刺死亡後，
經台灣板橋地方法院檢察署檢察官督同法醫師相驗屍體屬實，有驗斷書、相驗屍體證
明書可稽，嗣經台灣高等法院檢察署法醫中心解剖屍體鑑定、病理檢查結果，死者左
頸部下顎下有尖銳長三公分、深達三公分，造成左側冠狀動脈斷離之銳器刺傷，認定
死者係因左側頸部及左側大腿內側銳器刺傷，造成左側頸動脈斷離出血性休克死亡（
他殺），有該中心高檢醫鑑定第三三一號附相驗卷可憑，該扣案之削皮刀之刀刃寬
度與被害人之屍傷寬度相同，為其認定上訴人殺人事實所憑之證據，並對於上訴人所
辯：沒有殺人之故意與動機，伊係因被害人先持刀，伊害怕亦持刀，二人酒醉後互相
拉扯，但伊不知是否有刺到被害人，或是被害人自己碰到刀子，被害人不幸死亡，為
伊始料所不及，且上訴人因酒精發作，與被害人拉扯合乎精神耗弱之狀態云云，為諉
卸之詞，不足採信，予以指駁，係原判決審酌卷內各項證據踐行調查程序後所為之判
斷，對於上訴人是否有殺人之故意﹖是否因喝醉已達精神耗弱之程度﹖均在理由內逐
一說明，自與判決不載理由之情形不相適合。又上訴意旨舉出吳恭、王玉梅、楊德發
之證言，以說明對上訴人喝酒之時間、酒量、如何被抓、是否投案、有無格鬥，各證
人所述不儘一致部分，按證人之陳述有相互或前後不符時，法院仍得本其自由心證予
以斟酌，非謂一有不符或矛盾，即應認其全部為不可採信，原判決以各該證人所述之
基本事實，與真實性無礙，而予以採用，核屬審判職權之行使，不能指為違法。再者
，原判決已經依刑法第五十七條所列各款審酌上訴人犯罪之動機、所受之刺激、犯罪
手段，與死者家屬成立和解賠償等一切情狀，維持第一審法院判決，在法定刑度範圍
內論處之罪刑，係事實審得依職權裁量之事項，自不容任意指摘有違誤。上訴違背法
律上之程式，應予駁回。
據上論結，應依刑事訴訟法第三百九十五條前段，判決如主文。
中      華      民      國    八十六    年      三      月     十四     日
                              最高法院刑事第二庭
                                  審判長法官  施  文  仁
                                        法官  陳  炳  煌
                                        法官  張  淳  淙
                                        法官  洪  文  章
                                        法官  林  錦  芳
      右正本證明與原本無異
                                              書  記  官
中      華      民      國    八十六    年      三      月     十八     日
